【裁判字號】    98,訴,1498
【裁判日期】    990817
【裁判案由】    違反森林法等
【裁判全文】
臺灣屏東地方法院刑事判決              98年度訴字第1498號
公  訴  人  臺灣屏東地方法院檢察署檢察官
被      告  甲○○
選任辯護人  王進勝律師
            陳慧錚律師
            黃偉倫律師
被      告  辛○○
            丁○○
            庚○○
            壬○○
            乙○○
前列五人
選任辯護人  陳慧錚律師
            李汶哲律師
            黃偉倫律師
上列被告因違反森林法案件，經檢察官提起公訴（98年度偵字第
1461號、第7449號），本院判決如下：
    主  文
乙○○、壬○○共同故買贓物，各處有期徒刑肆月，如易科罰金
，均以新臺幣壹仟元折算壹日。
甲○○共同犯森林法第五十二條第一項第四、六款之竊取森林主
產物罪，處有期徒刑壹年肆月，併科罰金新臺幣玖拾萬元，罰金
如易服勞役，以新臺幣仟元折算壹日。緩刑伍年。扣案之鏈鋸
壹支、鐵鍬支均沒收。
辛○○共同犯森林法第五十二條第一項第四、六款之竊取森林主
產物罪，處有期徒刑壹年，併科罰金新臺幣玖拾萬元，罰金如易
服勞役，以新臺幣仟元折算壹日。緩刑伍年。扣案之鏈鋸壹支
、鐵鍬支均沒收。
丁○○、庚○○共同搬運贓物，各處有期徒刑肆月，如易科罰金
，均以新臺幣壹仟元折算壹日。
    事  實
一、乙○○、壬○○於民國98年1 、2 月間某日，在友人趙文明
    位於屏東縣恆春鎮○○里○○路和平巷60號住處前，明知己○○（所犯加重竊盜罪，已審結）所持有之未懸掛車牌之自
    用小貨車（原為戊○○所有車牌號碼TJ-4160 號自用小貨車
    ，於98年1 月上旬某日凌晨在台南縣楠西鄉○○村○○路
    234 號前為己○○所竊取，車牌為己○○所拆下），為來路
    不明之贓物，竟仍共同基於故買贓物之犯意聯絡，以新臺幣
    （以下同）6 萬元之代價，購買上開自用小貨車供作搬運貨
    物使用。
二、甲○○、辛○○共同基於意圖為自己不法所有之犯意聯絡，
    於98年2 月11日上午，在卓金雀所有之屏東縣春日鄉○里段
    327 地號，於座標位置分別為X ：219456.054，Y ：000000
    0.048 之林地上，由甲○○攜帶其所有，客觀上均足以對人
    之生命、身體造成危害，可供兇器使用之鏈鋸1 支及鐵鍬3
    支，共同竊取卓金雀所有之森林主產物七里香1 株，得手後
    ，由辛○○於同日下午要求丁○○、庚○○駕駛上開小貨車
    前來協助搬運上開七里香。丁○○、庚○○均明知上開七里
    香1 株，係甲○○、辛○○共同在卓金雀之土地上竊取之森
    林主產物，屬來路不明之贓物，竟共同基於搬運贓物之犯意
    聯絡，將上開七里香搬運至辛○○所駕駛之上開乙○○、壬○○所購得之無牌照藍色自用小貨車上，載運至甲○○位於
    屏東縣春日鄉○○○道14公里處下方工寮處，欲伺機販售。
    同（11）日晚上7 時50分許，員警據報前往上開工寮，當場
    查獲前開遭盜挖之七里香1 株，並扣得鏈鋸1 支、鐵鍬3支
    及上揭無牌照藍色自用小貨車1 輛，始循線查獲上情。
三、案經屏東縣政府警察局枋寮分局報告臺灣屏東地方法院檢察
    署檢察官偵查起訴。
    理  由
壹、證據能力部分：
(一)、按除前三條之情形外，下列文書亦得為證據：一、除顯有不
    可信之情況外，公務員職務上製作之紀錄文書、證明文書。
    二、除顯有不可信之情況外，從事業務之人於業務上或通常
    業務過程所須製作之紀錄文書、證明文書。三、除前二款之
    情形外，其他於可信之特別情況下所製作之文書。刑事訴訟
    法第159條之4定有明文。卷附之扣案贓、證物現場勘驗（鑑
    識記錄表（警卷第72頁），係行政院農業委員會林局屏東林
    區管理處潮州工作站技術士劉育宗職務上製作之紀錄文書，
    復無證據可證明該文書有顯不可信之情況，是上開勘驗（鑑
    識）記錄表自得為證據。
(二)、又按被告以外之人於審判外之陳述，雖不符刑事訴訟法第15
    9 條之1 至第159 條之4 之規定，而經當事人於審判程序同
    意作為證據，法院審酌該言詞陳述或書面陳述作成時之情況
    ，認為適當者，亦得為證據，當事人、代理人或辯護人於法
    院調查證據時，知有刑事訴訟法第159 條第1 項不得為證據
    之情形，而未於言詞辯論終結前聲明異議者，視為有前項之
    同意，同法第159 條之5 亦定有明文。本判決下列所引之證
    據，檢察官、被告及其選任辯護人均不爭執其證據能力，於
    本院言詞辯論終結前亦均未聲明異議，本院審酌上開證據資
    料製作時並無違法取供及證明力明顯過低之瑕疵，以之作為
    證據應屬適當，揆諸前揭規定，認上開證據資料亦有證據能
    力。
貳、認定犯罪事實之證據及理由：
一、乙○○、壬○○故買贓物部分：
    訊據被告乙○○、壬○○固坦承向同案被告己○○購買上開
    未懸掛車牌之小貨車之事實不諱，惟矢口否認有何故買贓物
    之犯行，乙○○辯稱：我們不是故意要買贓車，我以為是報
    廢的車，出賣的人說是報廢的車，我們沒有去查，而且車子
    沒有牌照云云；壬○○辯稱：車子不是故意買的，買之前開
    車的那個人就是跟己○○一起來，我們之前在朋友家認識郭
    家銘，他說車子已經註銷，車子看起來不怎麼新，所以不需
    要查車子，我不知道是贓物，是己○○、郭家銘向我說是報
    廢的車，如果有不法也是一時不小心，我是想要便宜買來到
    山上使用云云。經查：
(一)、上開未懸掛車牌之自用小貨車，原為戊○○所有，車牌號碼
    為TJ-4160 號自用小貨車，於98年1 月上旬某日凌晨在台南
    縣楠西鄉○○村○○路234 號前為同案被告己○○所竊取，
    車牌為己○○所拆下之事實，業據己○○於警詢、檢察官偵
    訊及本院審理中證述在卷，並經證人即被害人戊○○於警詢
    中證述明確，並有扣押物品目錄表、贓物認領保管單、失車
    基本資料、車籍查詢- 基本資料、屏東縣政府警察局車輛尋
    獲電腦輸入單、小貨車相片1 張等在卷可稽，己○○亦因竊
    取上開小貨車經本院認係犯攜帶兇器竊盜罪，於99年1 月25
    日判處有期徒刑8 月，有本院98年度訴字第1498號刑事判決
    書一份在卷可按，是乙○○、壬○○向己○○所購之小貨車
    係屬贓物無訛。
(二)、上開小貨車係98年1 月間郭家銘向己○○借用駕駛至屏東縣
    恆春鎮○○路和平巷80號趙文明住處，被告乙○○、壬○○
    見該小貨車，由乙○○向郭家銘詢問該小貨車是否要出售，
    經郭家銘以電話詢問己○○後，由郭家銘約好己○○於當日
    下午在趙文明住處與被告乙○○、壬○○洽談買賣小貨車事
    宜，當場己○○以6 萬元將該小貨車出售予被告乙○○、壬○○之事實，業據郭家銘、趙文明於警詢中證述明確，並據
    證人即同案被告己○○於警詢、檢察官偵訊中供述在卷。證
    人己○○於本院審理中固結證：TJ-4160 號小貨車是我在台
    南縣楠西鄉偷的，後來賣給乙○○、壬○○，賣給他們時，
    車子沒有經過改裝或換牌照，也沒有動過手腳，只有牌照拔
    下來而已，交給乙○○、壬○○時車子沒有牌照，他們沒有
    向我要行車執照，我向他說是農用，我只說車子我之前在用
    ，我講車子是農用，他們就沒有再要行照。當時沒有向乙○○、壬○○夫妻說這部車是偷來的，有對他們講這車子已經
    報廢、牌照已經註銷，有向他們說這部車沒有問題，壬○○
    、乙○○有向我要車籍資料，我向他說已經報廢，他們沒有
    要求看報廢的證明，我叫他們放心，車子之前有噴車號，我
    把車號用油漆塗掉等語（本院卷第120 至122 頁）。惟己○○並非經營販售中古汽車商店之人，上開小貨車既未懸掛車
    牌，來源已屬可疑，被告乙○○、壬○○雖向己○○詢問車
    籍資料，己○○僅口頭保證車子沒有問題，並未提出該小貨
    車車籍相關資料，被告乙○○、壬○○卻未索取相關行車執
    照或報廢之證明文件，況且倘若該小貨車業已報廢，應有報
    廢之相關資料可資證明，並可向公路監理單位查詢，被告乙○○、壬○○未索閱汽車報廢證明文件、亦未向公路監理單
    位查詢該小貨車是否已報廢、原始車主為何人? 己○○取得
    該小貨車有無合法權源? 而此等事項僅須稍加查證即可知悉
    ，詎被告乙○○、壬○○未經查證，即輕易向己○○購買上
    開小貨車，其等對該小貨車是來源不明之贓物，應有認識，
    乙○○、壬○○二人既非向販賣汽車之商店購買本件小貨車
    ，亦未查核小貨車相關車籍資料，以查證真正之車主為何人
    ，其遽爾買受該小貨車，而未索取相關車籍資料，有違一般
    買賣汽車之交易常情，足認被告乙○○、壬○○於買受時主
    觀上即有贓物之認識無誤。綜上，被告乙○○、壬○○上開
    所辯，洵屬卸責之詞，均不足採。其故買贓物之犯行事證明
    確，堪予認定。
二、被告甲○○、辛○○竊取森林主產物部分：
    訊據被告甲○○、辛○○均矢口否認有何竊取上開七里香之
    犯行，被告甲○○辯稱：那株七里香在一條新路的旁邊，我
    看了喜歡就想移植到店裡，我大哥在附近有一塊地，我以為
    是我大哥土地上的七里香，所以我就把它挖走，我以為那個
    樹木是在我大哥的地上，我是順手拿走云云。被告辛○○辯
    稱：我有去挖，使用鐵鍬、手鋸，因為要放野兔的夾子，早
    上要收夾子後，甲○○看到這棵七里香，他想要種在他的工
    寮，大概距離一公里處，請我幫他挖。鏈鋸是警察在工寮查
    獲的，不是在現場，鏈鋸已經壞掉無法使用云云。經查：
(一)、被告甲○○、辛○○二人係在證人卓金雀所有之屏東縣春日
    鄉○里段327 地號，於座標位置分別為X ：219456.054，Y
    ：0000000.048 之林地上，以甲○○所有之鏈鋸1 支、鐵鍬
    3 支合力挖取，為搬運贓物，使用由辛○○駕駛上開乙○○
    、壬○○所購買之贓車等情，業據被告甲○○於警詢、檢察
    官偵訊中供述在卷，辛○○對其與甲○○共同挖掘七里香，
    上開小貨車係其駕駛，其與甲○○挖掘七里香後，請丁○○
    、庚○○協助將七里香搬至小貨車上等事實，亦於檢察官偵
    訊時供述明確。被告甲○○、辛○○挖掘七里香之地點確係
    在卓金雀所有之力里段327 地號土地上，且未經卓金雀之同
    意等情，亦據甲○○於本院審理中坦承不諱，並據證人卓金
    維於警詢中證述在卷，並有扣案贓、證物現場勘驗（鑑識）
    記錄表、春日鄉山坡地（原住民保留地）會勘紀錄及所附之
    現場地籍資料、衛星地圖、現場照片4 張、土地標示詳細資
    料、採證相片24張、屏東縣警察局分局枋寮分局98年7 月6
    日枋警偵字第0980009150號函附之盜挖七里香林木正確位置
    之勘驗採證相片4 張、行政院農業委員會林務局屏東林區管
    理處99年3 月31日屏作字第0996230529號函附之七里香園藝
    價格查定書等在卷可按，並有鏈鋸1 支、鐵鍬3 支扣案可資
    佐證，被告甲○○、辛○○二人係在卓金雀所有之林地上竊
    取森林主產物，已堪認定。
(二)、被告甲○○、辛○○雖以前揭情詞置辯。惟查，被告甲○○
    、辛○○二人於98年2 月11日晚上8 時許為警查獲時，先向
    警員表示挖掘七里香之地點係在屏東縣春日鄉○里段199 地
    號，經警員會同春日鄉公所技佐丙○○會勘後，該199 地號
    之現場，除了發現有七里香林木殘根及1 處疑似挖掘林木後
    遺留之坑洞外，坑洞內未發現有任何林木遭挖掘後遺留之樹
    盤根莖，亦未發現以鋸子修剪林木枝幹時留下之木屑，經警
    員再依檢舉人即祕密證人A1指證盜挖七里香林木的正確現場
    ，在卓金雀所有之力里段327 地號土地發現有七里香林木殘
    根外，現場確實有挖掘林木的坑洞，而且坑洞內有數支挖掘
    林木後遺留之根莖等事實，業據證人丙○○於警詢中證述明
    確，並有春日鄉山坡地（原住民保留地）會勘紀錄及所附之
    現場地籍資料、衛星地圖、現場照片4 張、土地標示詳細資
    料、採證相片24張在卷可證。被告甲○○於檢察官偵訊中亦
    供稱：（為警查獲之七里香一棵）是在上開查獲地下方的林
    地挖的，我大哥王元龍的地跟隔壁的地鄰近，地主是我們同
    村的人，（問：你要去挖七里香是否有經地主同意？）我挖
    的時候不知道地主是誰，後來才知道地主是誰，辛○○與我
    一起挖七里香，我跟辛○○騎機車經過該處，我看到那棵七
    里香很喜歡就叫他跟我一起挖，我們用鋸子跟鐵鍬等工具挖
    ，東西都是我的，（問：你不知道東西是誰的為何可以挖？
    ）我錯了，我和辛○○機車經過看到，我就叫他跟我一起挖
    ，他也不知道東西是誰的，98年2 月11日早上開始挖，挖到
    下午，我挖完後再用小貨車載到我工寮處，小貨車是我親家
    母的，是藍色的沒有牌照。小貨車是辛○○開過來的，我跟
    辛○○挖起來後，辛○○請庚○○跟丁○○過來將七里香搬
    到小貨車上。（問：你們帶警察去看的挖七里香的地方，為
    何林務局的人說不是在該處挖出來的? ）我們帶警察去看的
    地方不是我們挖七里香的地方，那地方只是之前有人挖過的
    洞，警察來查時我們一時緊張丟了一些葉子在該洞內，所以
    林務局說不是在該處挖出來的沒有錯，我們挖七里香的地方
    離我們帶警察去看錯誤的地方約五百公尺，我們挖七里香的
    地主卓金雀，我們帶警察去看錯誤的地是我們自己的地，是
    我自己喜歡去挖七里香的。我們請庚○○跟丁○○搬七里香
    時，我跟他們說我喜歡這個七里香，請他們幫我搬，（問：
    你不確定該七里香係何人的為何可以挖？）是我的錯等語在
    卷（98年度偵字第1461號卷42-44 頁）。被告甲○○、辛○○於挖掘本件七里香時已明知該土地並非甲○○所有，且甲○○係與辛○○騎機車經，見到該七里香，臨時起意挖取，
    事先根本無從得知該七里香所在之土地為何人所有，亦堪認
    定。又甲○○為警查獲時，向警員謊稱係在國有由柯清木使
    用之春日鄉○里段199 地號土地上挖掘，經警識破後才於翌
    （12）日帶同枋寮分局員警至力里段327 地號林地之現場，
    顯見甲○○心虛。另甲○○於檢察官偵訊時先供稱：七里香
    是從我自己的地挖來的等語（偵卷第11頁），後則改稱：七
    里香一棵是在上開查獲地下方的林地挖的，我大哥王元龍的
    地跟隔壁地的的地鄰近，地主是我們同村的人，（問：你要
    去挖七里香是否有經地主同意？）我挖的時候不知道地主是
    誰，後來才知道地主是誰等語（偵卷第43頁），於本院審理
    中又改稱：以為是我大哥土地上的七里香，所以我就把它挖
    走等語（本院卷第127 頁），甲○○就該七里香所在之土地
    究係何人所有，其前後之供述不一，顯係事後避重就輕之詞
    ，不足採取。
(三)、末查，本件遭掘取之七里香1 株，其根盤上方60公分直徑48
    公分、樹長200 公分，樹齡約540 年以上，總價值450,000
    元，有屏東林區管理處潮州工作站技術士劉育宗製作之扣案
    贓、證物現場勘驗（鑑識）記錄表在卷可按。又本院於審理
    中囑託行政院農業委員會林務局屏東林區管理處鑑定結果，
    認該株七里香，據查市場屬極品、大型藝品及庭院栽植兩用
    ，其價格依樹型、樹齡、樹徑、特徵及該株樹高及胸徑（
    230 ×50公分），推估年齡約500 年生以上，訪查園藝市價
    為500,000 元，園藝市價減必要生產費用（即工資及運費）
    山價為488,000 元，有行政院農業委員會林務局屏東林區管
    理處99年3 月31日屏作字第0996230529號函附之七里香園藝
    價格查定書及相片二張在審卷可按（本院卷第97-99 頁），
    兩份鑑定報告，就該株七里香之山價認定不同，而屏東林區
    管理處潮州工作站技術士劉育宗製作之記錄表所認定之價格
    較低，有利於被告甲○○、辛○○，自以該記錄表作為認定
    贓額之依據，是本院認扣案贓物價額應為450,000 元。
(四)、綜上所述，被告甲○○、辛○○未能確定該七里香所在之位
    置係何人之土地，即在他人之林地上挖掘、盜取森林主產物
    七里香1 株，其竊取森林主產物之犯行，事證已臻明確，均
    堪以認定。
三、被告丁○○、庚○○搬運贓物部分：
    訊據被告丁○○、庚○○固均坦承將上開被告甲○○、辛○○二人竊取之七里香1 株搬運至小貨車上之事實，惟均否認
    有何搬運贓物之事實，並辯稱：七里香搬到小貨車後，我們
    就騎摩托車走了，不知道是贓物云云。經查，上開七里香1
    株係被告甲○○、辛○○二人在卓金雀之林地上所竊取之森
    林主產物，係屬來源不明之贓物，已如前述。又辛○○係於
    98年2 月11日下午3 時許前往丁○○、庚○○之住處，要求
    其上山協助搬運，被告丁○○、庚○○前往放置七里香之地
    點需時一小時，抵達現場時已下午5 、6 時之間，丁○○、
    庚○○二人到達時，七里香係放在挖掘地點的下方，甲○○
    、辛○○、丁○○、庚○○四人搬運一段距離後才到達小貨
    車停車處之事實，業據丁○○、庚○○分別於警詢中供述在
    卷。又上開七里香遭挖掘時，根盤上方60公分直徑48公分、
    樹長200 公分，有扣案贓、證物現場勘驗（鑑識）記錄表在
    卷可按，又該七里香經警交付春日鄉公所保管，目前種植在
    春日鄉公所前，樹型相當高大，有行政院農業委員會林務局
    屏東林區管理處99年3 月31日屏作字第0996230529號函附之
    七里香園藝價格查定書及相片二張在審卷可按（本院卷第
    97-9 9頁），另據甲○○於警詢中供稱：扣案之七里香重約
    400 公斤等語。上開七里香重達400 公斤，樹型高大，在山
    林中顯非甲○○、辛○○2 人之力足以搬運，是辛○○始下
    山邀請丁○○、庚○○前來搬運，又該七里香如係在甲○○
    或其大哥王元龍之保留地上所挖掘，則甲○○為挖掘該樹木
    ，應早有規劃，不至於已挖掘後，發覺無法搬運，始叫辛○○下山找人搬運，亦無需至夜間才搬運該七里香。又丁○○
    於警詢中供稱：我們去那裡時，七里香已包好在那裡，在我
    舅舅甲○○的保留地內等語（警卷A 卷第14頁）。另庚○○
    於警詢中先則供稱：搬運七里香的位置在屏東縣春日鄉大漢
    山區○○○道14公里處甲○○的保留地，搬運七里香林木的
    地點就是挖掘七里香的位置等語（警卷A 卷第23-24 頁）。
    庚○○於檢察官偵訊時改稱：（挖七里香的地）我岳父（即
    甲○○）跟我說是我大伯的，就是岳父的哥哥，他說是他們
    自己的等語（偵卷第56頁）。甲○○、丁○○、庚○○均曾
    供稱七里香係在甲○○所有之保留地所挖掘，惟卷內毫無甲○○所有保留地相關之土地所有權資料，甲○○究竟有無土
    地在上開力里段327 地號附近已有可疑，而甲○○於本院審
    理中始提出訴外人許美雪所有之力里段338 地號土地之所有
    權狀及地籍圖謄本各一份，而且力里段338 地號並非與卓金
    雀所有之土地毗鄰，並有相當之距離，且他人所有林地之森
    林主產物係不得任意挖取，應為被告丁○○、庚○○所明知
    ，其等既無法明確得知甲○○、辛○○所挖掘之七里香係在
    何處挖掘，且係臨時被辛○○要求上山幫忙始前往搬運該七
    里香，是被告丁○○、庚○○就甲○○、辛○○所挖掘之七
    里香係贓物，顯有認識，所辯不知係贓物云云，顯係事後卸
    責之詞，不足採取。綜上所述，丁○○、庚○○搬運贓物之
    犯行，事證明確，堪以認定。
四、按森林林產物分為主產物、副產物兩種，主產物指生立、枯
    損、倒伏之竹木及餘留之根株、殘材；副產物指樹皮、樹脂
    、種實、落枝、樹葉、灌藤、竹筍、草類、菌類及其他主產
    物以外之林產物。國有林林產物處分規則第3 條訂有明文。
    本件被告甲○○、辛○○2 人所竊取之七里香，當屬「森林
    主產物」無疑。核被告乙○○、壬○○二人所為，均係犯刑
    法第349 條第2 項之故買贓物罪。被告甲○○、辛○○2 人
    所為，均係犯森林法第52條第1 項第4 款、第6 款之結夥二
    人竊取森林主產物，為搬運贓物使用車輛罪。至被告甲○○
    、辛○○2 人竊盜所用之鏈鋸1 支、鐵鍬3 支等工具，皆係
    質地堅硬之金屬物品，持之揮舞足對人之生命、身體、安全
    構成威脅，在客觀上顯然具有危險性，均屬兇器無疑，其二
    人所為亦該當刑法第321 條第1 項第3 款之攜帶兇器竊盜罪
    。惟森林法第52條為同法第50條之特別規定，應優先適用森
    林法第52 條 第1 項各款規定論罪，不再論以森林法第50條
    、刑法第32 1條第1 項第3 款、第4 款之罪（最高法院47年
    台上字第979 號、70年台上字第491 號判例意旨參照）。被
    告丁○○、庚○○搬運上開七里香之所為，係犯森林法第50
    條之搬運森林主產物罪，應依刑法第349 條第2 項之搬運贓
    物罪處斷。被告乙○○、壬○○二人間就上開故買贓物罪、
    被告甲○○、辛○○二人間就上開違反森林法第52條第1 項
    第4 款、第6 款之罪、被告丁○○、庚○○二人間就上開搬
    運贓物罪等犯行，各有犯意聯絡與行為分擔，各屬共同正犯
    。爰審酌被告乙○○、壬○○二人貪圖便宜，任意購買贓車
    ，致被害人追索困難，助長竊盜之風，被告甲○○、辛○○
    二人因謀一己私利，結夥2 人竊取森林主產物七里香1 株，
    價值450,000 元，該七里香樹齡逾500 年，危害自然生態及
    森林資源，減損森林涵養水源、孕育萬物功能，所生危害非
    輕，被告丁○○、庚○○搬運贓物，助長竊盜行為，惟念被
    告甲○○事後已與卓金雀達成民事和解賠償卓金雀2 萬元，
    有和解書附審卷可按及渠等犯罪之動機、目的、手段等一切
    情狀，分別量處如主文所示之刑，甲○○、辛○○，各併科
    處贓額新臺幣450,000 元2 倍之罰金即新臺幣90萬元（按森
    林法於87年5 月27日修正時，相關罰金之條文均已修正為以
    新臺幣為罰金之單位，雖同法第52條未予明示，惟解釋上其
    貨幣單位應與其他條文相同），並就被告乙○○、壬○○、
    丁○○、庚○○諭知有期徒刑易科罰金之折算標準；甲○○
    、辛○○併科罰金部分，並均諭知易服勞役之折算標準。再
    被告甲○○前於86年間因故意犯罪，經本院判處有期徒刑二
    月，於86年6 月20日執行完畢，五年以內未曾因故意犯罪受
    有期徒刑以上刑之宣告，被告辛○○均未曾因故意犯罪受有
    期徒刑以上刑之宣告，此有臺灣高等法院被告前案紀錄表2
    份在卷可稽，其二人因一時失慮致罹刑典，且已與被害人達
    成民事和解，已如前述，經此次罪刑之宣告後，應知警惕，
    信無再犯之虞，本院認對其所宣告之刑以暫不執行為適當，
    爰分別依刑法第74條第1 項第1 款、第2 款併予宣告緩刑5
    年，以啟自新。扣案之鏈鋸1 支、鐵鍬3 支係被告甲○○所
    有，供被告甲○○、辛○○2 人共犯
    本件竊取森林主產物罪所用之物，業據被告甲○○供承在卷
    ，應依刑法第38條第1 項第2 款規定宣告沒收。
據上論斷，應依刑事訴訟法第299條第1項前段，森林法第50條、
第52條第1項第4、6款，刑法第11條前段、第28條、第349條第2
項、第41條第1項前段、第42條第3項、第74條第1項第1款、第2
款、第38條第1項第2款，刑法施行法第1條之1，判決如主文。
本案經檢察官劉昀到庭執行職務。
中    華    民    國    99    年    8     月    17    日
                  刑事第一庭  審判長法  官  涂裕洪
                                    法  官  曾吉雄
                                    法  官  黃紀錄
以上正本證明與原本無異。
如不服本判決應於收受判決後10日內向本院提出上訴書狀，並應
敘述具體理由；其未敘述上訴理由者，應於上訴期間屆滿後20日
內向本院補提理由書（均須按他造當事人之人數附繕本）「切勿
逕送上級法院」。
中    華    民    國    99    年    8     月    17    日
                                    書記官  卓春成
附錄本判決論罪科刑法條全文
森林法第50條
竊取森林主、副產物，收受、搬運、寄藏、收買贓物或為牙保者
，依刑法規定處斷。
刑法第349條第2 項
搬運、寄藏、故買贓物或為牙保者，處5 年以下有期徒刑、拘役
或科或併科1 千元以下罰金。
森林法第52條第1 項第4 、6 款
竊取森林主、副產物而有左列情形之一者，處6 月以上5 年以下
有期徒刑，併科贓額2 倍以上5 倍以下罰金：
四  結夥2 人以上或僱使他人犯之者。
六  為搬運贓物，使用牲口、船舶、車輛，或有搬運造材之設備
    者。

司法院資訊處製作；財團法人民間司法改革基金會備份。
